【裁判字號】    90,易,1383
【裁判日期】    901210
【裁判案由】    竊盜
【裁判全文】
臺灣屏東地方法院刑事判決                          九十年度易字第一三八三號
    公  訴  人  臺灣屏東地方法院檢察署檢察官
    被      告  乙○○
右列被告因竊盜案件，經檢察官提起公訴（民國九十年度偵字第五九二六號），本院
判決如左：
    主  文
乙○○攜帶兇器竊盜，累犯，處有期徒刑捌月。
    事  實
一、乙○○前於民國八十九年間，因竊盜案件，經台灣高雄地方法院判處有期徒刑六
    月，於九十年三月三十日易科罰金執行完畢。仍不知悔改，復意圖為自己不法之
    所有，於九十年九月十三日晚上八時許，持客觀上足以對人之身體、生命造成威
    脅，具有危險性、足供兇器使用之Ｔ型板手一支，破壞丙○○所有停放在屏東縣
    屏東市○○路一八七號前，車牌號碼為ＰＹＭ─二三一號機車之電門，著手竊取
    該機車，惟因該機車裝有暗鎖而未能發動，乙○○隨即徒手牽行該機車達數公尺
    遠（約二家店面之遠），將該車置於自己實力支配之下，適車主丙○○發現高喊
    小偷，乙○○見狀即棄車逃離現場，路人甲○○（警員）聞聲自後騎機車追捕，
    適逢轄區警員黃錦春、黃榮輝於附近執行便衣巡邏勤務，見狀亦參與追捕，於仁
    德路與福建路口，將乙○○逮捕，並扣得乙○○逃離時丟棄之上開Ｔ型板手一支
    。
二、案經屏東縣警察局屏東分局報請台灣屏東地方法院檢察署檢察官偵查起訴。
    理  由
一、訊據被告乙○○矢口否認有何竊盜犯行，辯稱：綽號「煮麵」的朋友載伊從高雄
    小港下來，他在附近買飼料，伊則在附近買飲料，要回車上時，有一男子追伊要
    伊停住，伊未理會，該男子就騎機車追，伊就一直跑，結果剛好遇到巡邏警員而
    被逮捕云云。經查：
（一）右揭犯罪事實，業據被害人丙○○指訴綦詳，核與證人甲○○結證：當時伊發
      現一名婦女高喊小偷，前面被告在跑，伊就騎車由自由路往民生路方向追，到
      民生路二信旁巷子時，伊高喊伊是警察，請路人協助將被告抓住，適有轄區民
      生所員警巡邏經過，將被告以現行犯逮捕，伊開始追的時候，被告離伊十公尺
      多，伊視線都沒有離開，能確定是被告等語，及證人黃錦春、黃榮輝證述情節
      相符，並有現場圖一紙、Ｔ型板手照片二幀附卷可稽，及Ｔ型板手一支扣案可
      資佐證，顯見被告確有前揭犯行，否則被害人與上開三名警員夙無怨隙，當無
      設詞誣陷之理。
（二）又被告辯稱當日由友人載至屏東、在買飲料云云，然自始至終均未發現被告持
      有任何飲料，被告迄今亦無法聯絡上開綽號「煮麵」之友人到庭以實其說，核
      與常情有違，足見被告所辯，顯屬空言狡卸之詞，不足採信。另證人甲○○所
      追捕之目標為正逃逸之小偷，被告如非小偷而是正站著買飲料，何必無故跑步
      逃離，且被追數百公尺均不停止，益徵其畏罪情虛。再被告當時穿著白色上衣
      及短褲，此據其供承在卷，亦與被害人丙○○所見小偷衣著一致，足見被告為
      該名小偷無誤。況被害人丙○○之機車為剛買二日之新車，該車電門遭尖銳器
      物強行插入而遭破壞，亦據被害人丙○○陳述在卷，顯見被告確實持扣案之Ｔ
      型板手竊取機車（該板手長約十六．五公分，一端為一字型握柄，另一端磨尖
      ，見卷附照片）。事證明確，被告犯行應堪認定。
二、查剪刀至為尖銳，持之以行兇，足以造成人身傷害，自屬兇器之一種，被告竟持
    之以竊盜，故核被告所為，係犯刑法第三百二十一條第一項第三款之加重竊盜罪
    。被告於八十九年間，因竊盜案件，經台灣高雄地方法院判處有期徒刑六月，於
    九十年三月三十日易科罰金執行完畢，有台灣高等法院被告全國前案紀錄表在卷
    可憑，其於執行完畢後五年以內再犯有期徒刑以上之罪，為累犯，應依刑法第四
    十七條之規定加重其刑。爰審酌被告於八十五年間，因搶奪罪，被判徒刑一年二
    月，緩刑四年，於八十九年間緩刑期滿，即又再犯竊盜罪（竊取機車）被判刑六
    月，甫執行完畢又再犯本案，惡性難改，犯後否認犯行、態度不佳、犯罪之動機
    、手段等一切情狀，量處如主文所示之刑。扣案Ｔ型板手一支雖為被告犯罪所用
    之物，惟被告否認為其所有，且尚乏證據足認為被告所有之物，爰不予宣告沒收
    ，附此敘明。
據上論斷，應依刑事訴訟法第二百九十九條第一項前段，刑法第三百二十一條第一項
第三款、第四十七條，判決如主文。
本案經檢察官蔡榮龍到庭執行職務。
中      華      民      國    九十    年      十二      月      十      日
                                      臺灣屏東地方法院刑事第三庭
                                          審判長法  官黃國永
                                                法  官陳松檀
                                                法  官翁世容
右正本證明與原本無異。
對於本判決如有不服應於收受送達後十日內向本院提出上訴書狀上訴於台灣高等法院
高雄分院並按他造當事人之人數附具繕本。
                                               書記官   潘美碧
中      華      民      國      九十      年    十二    月       十    日
附錄本判決論罪之法條：
中華民國刑法第三百二十一條第一項第三款
犯竊盜罪而有左列情形之一者，處六月以上五年以下有期徒刑：
三  攜帶兇器而犯之者。


司法院資訊處製作；財團法人民間司法改革基金會備份。
